# 1461 融资租赁资产怎样在资产负债表中如何体现

提问人：jeffwenc 时间：2011-04-08 14:41:39
请教陈版， 1461 融资租赁资产怎样在资产负债表中如何体现，看过一般企业、金融、保险、证券企业资产负债表格式，就是没有发现这个在那里，请陈版指点迷津，谢谢

回答人：chenyiwei
这个科目是租赁公司专用的，类似于一般企业的存货（库存商品）性质。一般租赁公司会在财务报表中自行增设这个项目。